【裁判字號】    97,訴,577
【裁判日期】    970317
【裁判案由】    毒品危害防制條例
【裁判全文】
臺灣高雄地方法院刑事判決               97年度訴字第577號
公  訴  人  臺灣高雄地方法院檢察署檢察官
被      告  甲○○
上列被告因違反毒品危害防制條例案件，經檢察官提起公訴（96
年度毒偵字第10175 號、第10492 號），嗣被告於本院準備程序
進行中，就被訴事實為有罪之陳述，經本院合議庭裁定由受命法
官獨任改依簡式審判程序審理，並判決如下：
    主  文
甲○○施用第一級毒品，累犯，處有期徒刑捌月；又施用第一級
毒品，累犯，處有期徒刑捌月。應執行有期徒刑壹年貳月。
    事  實
一、甲○○前因施用毒品案件，經本院以92年度毒聲字第1932號
    裁定觀察勒戒後，認無繼續施用傾向，於民國92年5 月7 日
    執行完畢釋放，並經臺灣高雄地方法院檢察署檢察官以92年
    度毒偵字第1560號不起訴處分確定。復於94年間因施用第一
    級毒品海洛因之違反毒品危害防制條例案件，經本院以94年
    度訴字第839 號判處有期徒刑10月確定，送監執行後，於95
    年6 月28日縮短刑期假釋出監，並於95年11月12日假釋期滿
    未經撤銷，未執行之刑以已執行論。詎猶不知悔改，於上開
    觀察勒戒執行完畢釋放後5 年內，復基於施用第一級毒品之
    犯意，分別於：
  (一)96年10月25日下午2 時許回溯24小時內某時，在其位於高雄
    市○○區○○街26巷1號2樓住處，以將海洛因羼水稀釋後利
    用針筒注射之方式，施用第一級毒品海洛因乙次。嗣於同日
    下午2 時許，在高雄市○○區○○路與中山路口為警查獲，
    經徵得其同意採尿送驗後，呈嗎啡陽性反應，始悉上情。
  (二)96年11月2 日下午1 時許回溯24小時內某時，在其位於高雄
    市○○區○○街26巷1 號2 樓住處，以將海洛因羼水稀釋後
    利用針筒注射之方式，施用第一級毒品海洛因乙次。嗣於同
    日下午1 時許，在高雄市○○路與武慶路口為警查獲，經徵
    得其同意採尿送驗後，呈嗎啡陽性反應，始悉上情。
二、案經高雄市政府警察局苓雅分局報請臺灣高雄地方法院檢察
    署檢察官偵查起訴。
    理  由
一、本件被告甲○○所犯為死刑、無期徒刑或最輕本刑為三年以
    上有期徒刑以外之罪，其於準備程序中就被訴事實為有罪之
    陳述，經受命法官告知簡式審判程序之旨，並聽取公訴人之
    意見後，本院依刑事訴訟法第273 條之1 第1 項規定，裁定
    由受命法官獨任進行簡式審判程序，合先敘明。
二、上揭犯罪事實，業據被告於本院審理中坦承不諱，且被告二
    次為警查獲後所採集之尿液（檢體編號分別為：F-96638 、
    F-96656） ，經送請高雄市立凱旋醫院以氣相層析質譜儀法
    檢驗結果，均呈第一級毒品海洛因代謝後之嗎啡陽性反應，
    有該院96年11月5 日、96年11月12日濫院藥物尿液檢驗報告
    暨高雄市政府警察局苓雅分局偵辦毒品案件嫌疑人尿液採證
    代碼對照表各2 紙在卷可稽。而「施用海洛因、甲基安非他
    命後，其於尿液中排出之最長時限，受施用劑量、施用方式
    、個人體質及其代謝情況等因素影響，因個案而易，施用海
    洛因一般可檢出之最長時間為海洛因服用後2 至4 天；施用
    甲基安非他命一般可檢出之最長時間為甲基安非他命服用後
    1 至5 天」等情，有行政院衛生署管制藥品管理局91年8 月
    2 日管檢字第108443號函可查，故自前揭尿液檢驗報告，可
    知被告確曾於採尿前之代謝時間內，施用第一級毒品海洛因
    各乙次。是被告之自白乃與事實相符，堪信為真實，其於前
    開時、地施用第一級毒品海洛因犯行，洵堪認定。又被告前
    因施用毒品案件，經本院以92年度毒聲字第1932號裁定觀察
    勒戒後，認無繼續施用傾向，於92年5 月7 日執行完畢釋放
    ，並經臺灣高雄地方法院檢察署檢察官以92年度毒偵字第
    1560號不起訴處分確定乙節，有本院院內索引卡紀錄表報表
    、臺灣高等法院被告前案紀錄表、被告刑案資料查註紀錄表
    各1 份在卷可稽，其於觀察勒戒執行完畢釋放後5 年內再施
    用第一級毒品海洛因，依毒品危害防制條例規定，應予以論
    罪科刑。
三、核被告就事實欄一、(一)、(二)所為，均係犯毒品危害防制條例
    第10條第1 項之罪。被告持有第一級毒品後進而施用，其持
    有之低度行為，應為施用毒品之高度行為所吸收，均不另論
    罪。被告所犯上開2 罪，犯意個別，行為互殊，應分論併罰
    。又被告有事實欄所載之有期徒刑執行完畢紀錄，有前開臺
    灣高等法院被告前案紀錄表可按，其於有期徒刑之執行完畢
    後5 年內，故意再犯本件有期徒刑以上之罪，為累犯，均應
    依刑法第47條第1 項之規定加重其刑。爰審酌海洛因戕害身
    心，而被告前因施用毒品經送觀察勒戒及徒刑之執行後，猶
    不思戒絕革除惡習，再為本件犯行，顯未記取教訓，惟念其
    施用毒品所生危害，實以自戕身心健康為主，對於他人生命
    、身體、財產等法益，尚無明顯而重大之實害，兼衡其犯罪
    後坦承犯行等一切情狀，就所犯上開2 罪，分別量處如主文
    所示之刑，並定其應執行之刑以資儆懲。
據上論斷，應依刑事訴訟法第273條之1第1 項、第299條第1項前
段，毒品危害防制條例第10條第1 項，刑法第11條前段、第47條
第1 項、第51條第5 款，判決如主文。
本案經檢察官陳登燦到庭執行職務。
中    華    民    國    97    年    3     月    17    日
                          刑事第十庭  法  官 林揚奇
以上正本證明與原本無異。
如不服本判決應於收受本判決後10日內向本院提出上訴書狀，並
應敘述具體理由，如未敘述上訴理由者，應於上訴期間屆滿後20
日內補提理由書狀於本院（均須按他造當事人之人數附繕本）「
切勿逕送上級法院」。
中    華    民    國    97    年    3     月    17    日
                                      書記官 何明昌
附錄本件論罪科刑之法條：
毒品危害防制條例第10條
施用第一級毒品者，處 6 月以上 5 年以下有期徒刑。
施用第二級毒品者，處 3 年以下有期徒刑。


司法院資訊處製作；財團法人民間司法改革基金會備份。
